【裁判字號】    90,交易,201
【裁判日期】    900831
【裁判案由】    過失致死
【裁判全文】
臺灣高雄地方法院刑事判決                    九十年度交易字第二一號
    公  訴  人  臺灣高雄地方法院檢察署檢察官
    被      告  乙○○
    選任辯護人  黃進祥
    選任辯護人  江順雄
右列被告因過失致死案件，經檢察官提起公訴（九十年度偵字第一四八、五五○號）
，本院判決如左：
    主  文
乙○○因過失致人於死，處有期徒刑陸月，如易科罰金以參佰元折算壹日。緩刑參年
。
    事  實
一、乙○○於民國八十九年十一月二十六日晚上九時十分許，將其所有車牌號碼ＸＢ
    ─二五四七號自小客貨車，停放在高雄縣大寮鄉○○路與內坑路交岔路口處，即
    仁德路上鷹王檳榔站前之機車道與人行道上，其應注意交岔路口十公尺內不得臨
    時停車，且在顯有妨害他車通行之處所，不得停車，而依當時情形，天候晴、直
    路、路面乾燥、無缺陷、夜間有照明，並無不能注意之情事，竟能注意而疏未注
    意，在該交岔路口十公尺內，且在顯有妨害他車通行之機車專用道上停車，適有
王偉尚騎乘車牌號碼ＸＬＰ─四０六號重型機車，沿上述仁德路，由東往西方向
    行駛至該路段，致王偉尚所騎乘機車車頭撞及該自小客貨車左後方，王偉尚乃人
    車倒地，因之受有頭部外傷併顱內出血等傷害，經送往高雄縣大寮鄉聖若瑟醫院
    急救，延至同年月二十八日上午七時三十六分許不治死亡。乙○○於肇事後旋即
    報警處理，並於員警至事故現場即自承為肇事者，並接受裁判。
二、案經檢察官據報相驗後簽分暨高雄縣警察局林園分局報告臺灣高雄地方法院檢察
    署檢察官偵查起訴。
     理  由
一、訊據被告乙○○對右揭事實，坦承不諱，核與被害人之父母王清璧、甲○○○指
    訴相符，並經證人黃嘉雄、陳琮琨於警訊中證述無訛，復有高雄縣警察局林園分
    局大寮分駐所相驗案件初步調查報告表、道路交通事故調查報告表、依被告自述
    之測繪圖各一份及照片四十三幀附卷可稽。又，被告當時確係將車輛停放於肇事
    之仁德路上，且停車位置佔用機車道及人行道一情，並有高雄縣大寮鄉公所函復
    本院之標準道路橫斷面圖及現行道路詳圖各一份在卷可佐。且被害人係因本件車
    禍死亡，亦經台灣高雄地方法院檢察署檢察官督同檢驗員相驗屬實，製有勘驗筆
    錄、相驗屍體證明書、驗斷書在卷可憑。
二、按「交岔路口十公尺內不得臨時停車」；「在顯有妨害他車通行之處所，不得停
    車」，道路交通安全規則第一百十一條第二款、第一百十二條第一項第九款分別
    定有明文。被告為汽車所有人，其停車時自應注意上述道路交通安全規則規定，
    復依卷附之道路交通事故調查報告表所載，本件車禍肇事地點當時天候晴、直路
    、路面乾燥、無缺陷、夜間有照明，未見有何不能注意之情形，被告竟疏不注意
    為之，致肇事使被害人死亡，其對本案車禍之發生顯有過失，且被告之過失行為
    與被害人之死亡間，復有相當因果關係，灼然甚明。是本案事證明確，被告犯行
    ，堪以認定。
二、核被告所為，係犯刑法第二百七十六條第一項之過失致人於死罪。被告於肇事後
    即向警方報案處理，俟員警到場處理時，旋即向員警坦承肇事，表明願接受裁判
    之意等情，業經證人即到場處理之員警伍家鋒到庭證述在卷，並有道路交通事故
    調查報告書之記載，可資為憑，其對於未發覺之罪自首而接受裁判，應依刑法第
    六十二條前段規定減輕其刑。爰審酌被告未依交通法規之規定停放車輛，致被害
    人王偉尚死亡，惟念其肇事後，即報警處理，停留現場配合調查，並協助將死者
    送醫急救，犯後態度良好，坦承犯行，並與被害人家屬達成和解（有和解書在卷
    可參）等一切情狀，量處如主文所示之刑，並諭知如易科罰金之折算標準。又被
    告行為後刑法第四十一條已於九十年一月十日經公布修正為第四十一條第一項，
    其規定為：「犯最重本刑為五年以下有期徒刑之罪，而受六個月以下有期徒刑或
    拘役之宣告，因身體、教育、職業或家庭之關係，執行顯有困難者，得以一元以
    上三元以下折算一日，易科罰金。但確因不執行所宣告之刑難收矯正之效，或難
    以維持法秩序者不在此限」。新舊法比較結果，修正後之現行刑法第四十一條第
    一項後段附加規定「但確因不執行所宣告之刑難收矯正之效，或難以維持法秩序
    者不在此限」部分，對被告較為不利，依刑法第二條第一項但書規定，自應適用
    修正前刑法第四十一條之規定予以諭知易科罰金，附此敘明。又被告未曾受有期
    徒刑以上刑之宣告，有臺灣高等法院被告全國前案紀錄表可參，因過失肇事，犯
    後坦承犯行，深具悔意，且被害人家屬本院陳明願原諒被告，不再追究（見本院
    第七十六頁筆錄），經此偵審程序及罪刑之宣告，當知所警惕，信無再犯之虞，
    本院認其所宣告之刑，以暫不執行為當，併予宣告緩刑，以啟自新。
據上論斷，應依刑事訴訟法第二百九十九條第一項前段，刑法第二條第一項但書、第
二百七十六條第一項、第六十二條前段、第七十四條第一款，修正前刑法第四十一條
，罰金罰鍰提高標準條例第一條前段、第二條，判決如主文。
中      華      民      國    九十      年      八      月    三十一    日
                                  臺灣高雄地方法院交通法庭
                                      法  官  施  柏  宏
右正本證明與原本無異。
如不服本判決，應於判決送達後十日內，向本院提出上訴狀。
                                      書記官  邱  秋  珍
中      華      民      國    九十      年      八      月    三十一    日
附錄本判決論罪之法條：
刑法第二百七十六條第一項：
因過失致人於死者，處二年以下有期徒刑、拘役或二千元以下罰金。


司法院資訊處製作；財團法人民間司法改革基金會備份。
